最高法院刑事判決
111年度台上字第5105號
上  訴  人  呂信宏                     


上列上訴人因加重詐欺等罪案件，不服臺灣高等法院臺中分院中
華民國111年8月16日第二審判決（111年度金上訴字第1443號，
起訴案號：臺灣臺中地方檢察署109年度偵字第35070號），提起
上訴，本院判決如下：
    主  文
上訴駁回。
    理  由
一、按刑事訴訟法第377條規定，上訴於第三審法院，非以判決
    違背法令為理由，不得為之。是提起第三審上訴，應以原判
    決違背法令為理由，係屬法定要件。如果上訴理由書狀並未
    依據卷內訴訟資料，具體指摘原判決不適用何種法則或如何
    適用不當，或所指摘原判決違法情事，顯與法律規定得為第
    三審上訴理由之違法情形，不相適合時，均應認其上訴為違
    背法律上之程式，予以駁回。
二、本件原審審理結果，認為上訴人呂信宏之犯行均已明確，因
    而就原判決附表（以下僅記載其編號序）編號1、2部分撤銷
    第一審關於此部分之判決，改判論處上訴人犯3人以上共同
    詐欺取財，共2罪罪刑（均想像競合犯洗錢防制法第14條第1
    項之洗錢罪，各處有期徒刑1年）；有關編號3、4部分，則
    維持第一審論處上訴人犯3人以上共同詐欺取財，共2罪罪刑
    （均想像競合犯洗錢防制法第14條第1項之洗錢罪，各處如
    編號3、4之有期徒刑及併科之罰金），並諭知沒收（追徵）
    之判決，駁回上訴人關於此部分在第二審之上訴。從形式上
    觀察，並無判決違法之情形存在。
三、上訴意旨略以：上訴人本案犯罪動機純係為了找工作。亦即
    上訴人原非無良之輩，係因新型冠狀肺炎影響而於民國109
    年初離職，至同年中之5、6個月間，僅靠打零工維持生計；
    同年7月間在社群網站看到徵才訊息，才與人事經理「黃柏
    彥」聯繫，並依「黃柏彥」之指示到ATM領錢，而誤觸刑章
    ，並非自始貪婪、好逸惡勞地去詐騙他人財物。原判決量刑
    時雖審酌上訴人之犯罪動機，然未附理由，顯有判決不備理
    由之違法等語。　　
四、惟按，刑之量定，係事實審法院得依職權裁量之事項，倘其
    所量定之刑並未逾越法律所規定之範圍（即裁量權行使之外
    部性界限），亦未違反比例、公平及罪刑相當原則（即裁量
    權行使之內部性界限）者，即不得任意指為違法，而執為上
    訴第三審之適法理由。經查，原判決之量刑，不論係前述維
    持第一審或撤銷改判部分，均已審酌包含犯罪動機、目的在
    內之刑法第57條所定一切情況（見原判決第6、8頁）。核其
    論斷，於法並無不合。上訴意旨所指似為上訴人本案犯罪之
    起因或緣由，雖未見原判決有此部分之記載，然其所量處之
    有期徒刑1年（編號1、2部分）及1年1月（編號3、4部分）
    ，幾已是法定最低度刑，原判決之未記載，於判決結果顯不
    生影響，自不能指為違法。依上説明，上訴意旨係就原審裁
    量職權之合法行使，依憑己意，任意指摘，自非適法之上訴
    第三審理由，應認其上訴違背法律上之程式，予以駁回。
據上論結，應依刑事訴訟法第395條前段，判決如主文。
中　　華　　民　　國　　111 　年　　11　　月　　17　　日
                  刑事第四庭審判長法　官　林立華
                                  法　官  謝靜恒
                                  法　官  王敏慧
                                  法　官  李麗珠
                                  法　官  林瑞斌
本件正本證明與原本無異
                                  書記官  李淳智
中　　華　　民　　國　　111 　年　　11　　月　　22　　日